【裁判字號】    98,易,2827
【裁判日期】    981231
【裁判案由】    竊盜
【裁判全文】
臺灣板橋地方法院刑事判決              98年度易字第2827號
公  訴  人  臺灣板橋地方法院檢察署檢察官
被      告  丙○○
上列被告因竊盜案件，經檢察官追加起訴（98年度偵緝字第2663
號），本院裁定改依簡式審判程序，判決如下：
    主  文
丙○○犯如附表所示之罪，各處如附表所示之刑，應執行有期徒
刑貳年陸月。
    事  實
一、丙○○分別與陳國雄（業經本院以98年度易字第2341號判處
    有期徒刑2 年6 月在案）、江純嬅（由本院另行審結）共同
    基於意圖為自己不法所有之犯意聯絡，各於如附表所示之時
    間、地點，推由陳國雄或由陳國雄及江純嬅一同在旁把風，
    另由丙○○攜帶在客觀上對人之生命、身體、安全構成威脅
    具危險性，足供兇器使用之一字鉗、十字鉗撬開自助洗衣店
    內洗衣機、夾娃娃機店內夾娃娃機之投幣箱之竊盜方式，先
    後竊取丁○○等人之財物（所竊財物及管領人均詳如附表所
    示），其中除於如附表一編號4 所示之時地，丙○○持上開
    兇器破壞洗衣機之投幣箱後，因投幣箱內無現金，始未得逞
    外，其餘則均竊取得手，所得財物則分別供其等朋分花用。
    嗣因丁○○等人於遭竊後報警處理，經警查閱監視錄影畫面
    ，而循線查悉上情。
二、案經丁○○、乙○○、甲○、戊○○訴由臺北縣警察局新莊
    分局報告臺灣板橋地方法院檢察署檢察官偵查起訴。
    理  由
一、查被告丙○○所犯並非死刑、無期徒刑、最輕本刑為三年以
    上有徒刑之罪或高等法院管轄第一審案件，而其於準備程序
    進行中，被告先就被訴事實為有罪之陳述，經法官告知簡式
    審判程序之旨，並聽取公訴人及被告之意見後，本院認適宜
    改依簡式審判程序進行，爰裁定進行簡式審判程序，合先敘
    明。
二、上揭事實，業據被告於本院審理中供認不諱，並有證人即同
    案被告陳國雄於警詢及偵訊中之供述及本院審理時之證詞在
    卷可證，核與證人即告訴人丁○○、乙○○、甲○及戊○○
    於警詢、偵訊中證述之情節大致相符，並有告訴人提供之監
    視錄影器光碟及翻拍畫面在卷可憑，足認被告之自白核與事
    實相符，本案事證明確，被告之竊盜犯行堪以認定。
三、論罪科刑及沒收部分：
  (一)按刑法第321 條第1 項第3 款之攜帶兇器竊盜罪，係以行為
    人攜帶兇器竊盜為其加重條件，此所謂「兇器」，其種類並
    無限制，凡客觀上足對人之生命、身體、安全構成威脅，具
    有危險性之兇器均屬之，且祇須行竊時攜帶此種具有危險性
    之兇器為已足，並不以攜帶之初有行兇之意圖為必要（最高
    法院79年台上字第5253號判例意旨參照）。本件被告持以撬
    開洗衣機、夾娃娃機之投幣箱行竊所用之一字鉗、十字鉗，
    雖未扣案，惟既足以撬開鐵製之前開機器裝置，顯見該等工
    具質地堅硬，如持以行兇，在客觀上已足對他人之生命、身
    體構成威脅，具有危險性，自屬兇器甚明。故核被告所為，
    就附表編號3 、8 部分，係犯刑法第321 條第1 項第3 款、
    第4 款之結夥攜帶兇器竊盜罪；附表編號1 、2 、5 、6 、
    7 部分，則係犯刑法第321 條第1 項第3 款攜帶兇器竊盜罪
    ；至於附表編號4 部分，係犯刑法第321 條第2 項、第1項
    第3 款之攜帶兇器竊盜未遂罪。被告丙○○與江純嬅、陳國
    雄間就附表編號3 、8 所示之竊盜犯行、被告丙○○與陳國
    雄間就附表所示其餘部分之竊盜犯行，均有犯意聯絡及行為
    分擔，均為共同正犯。又被告丙○○為如附表編號3 所示之
    2 次竊盜行為，係於密切接近之時地先後實施，侵害同一法
    益，各行為之獨立性極為薄弱，依一般社會觀念，在時間差
    距上，難以分別，在刑法評價上，應視為數個舉動之接續施
    行，合為包括之一行為予以評價，為接續犯，公訴意旨認應
    論以數罪，容有未恰，附此敘明。至被告所犯如附表所示之
    8 罪，犯意各別，行為互殊，應分論併罰。又被告就如附表
    編號4 所示之犯行，已著手於竊盜行為之實行而不遂，為未
    遂犯，爰依刑法第25條第2 項規定，按既遂犯之刑度減輕之
    。爰審酌被告正值青壯卻不思循正途牟取財物，屢次與陳國
    雄及江純嬅共同以前揭方式竊取自助洗衣店、夾娃娃機店投
    幣箱內之財物，造成告訴人均受有財產之損害，惡性非輕，
    惟念及被告犯後於本院審理中已坦承犯行，態度尚可，兼衡
    其犯罪手段、智識程度及告訴人受損之程度等一切情狀，分
    別量處如主文所示之刑，並定其應執行之刑，以資懲儆。
  (二)被告持以行竊之一字鉗、十字鉗，因未扣案，且業經被告丟
    棄而滅失，據被告供明在卷，爰不予宣告沒收，附此敘明。
四、被告江純嬅待到案後，另行審結。
據上論斷，應依刑事訴訟法第273 條之1 第1 項、第299 條第1
項前段，刑法第28條、第321 條第1 項第3 款、第4 款、第2項
、第25條第2 項、第51條第5 款，判決如主文。
本案經檢察官陳旭華到庭執行職務。
中    華    民    國    98    年    12     月    31    日
                  刑事第十庭  法  官  鄭凱文
以上正本證明與原本無異。
如不服本判決，應於收受送達後10日內，向本院提出上訴狀，並
應敘述具體理由；其未敘述上訴理由者，應於上訴期間屆滿後20
日內，向本院補提理由書（均須按他造當事人之人數附繕本），
「切勿逕送上級法院」。
                              書記官  陳筱惠
中    華    民    國    98    年    12    月    31    日
附錄本案論罪科刑法條全文：
刑法第321 條：（加重竊盜罪）
犯竊盜罪而有左列情形之一者，處六月以上、五年以下有期徒刑
：
  一、於夜間侵入住宅或有人居住之建築物、船艦或隱匿其內而
      犯之者。
  二、毀越門扇、牆垣或其他安全設備而犯之者。
  三、攜帶兇器而犯之者。
  四、結夥三人以上而犯之者。
  五、乘火災、水災或其他災害之際而犯之者。
  六、在車站或埠頭而犯之者。
  前項之未遂犯罰之。
附表：
┌─┬───┬───┬────┬───┬──────────┬──────┬────────┐
│編│行為人│時  間│地    點│告訴人│  竊   盜   方   法 │涉 犯 法 條 │主            文│
│號│      │      │        │      │                    │            │                │
├─┼───┼───┼────┼───┼──────────┼──────┼────────┤
│ 1│丙○○│97年10│臺北縣泰│丁○○│趁無人在場之際，由陳│刑法第321 條│丙○○共同犯攜帶│
│  │陳國雄│月1 日│山鄉明志│      │國雄負責把風，丙○○│第1項第3款  │兇器竊盜罪，處有│
│  │      │0 時許│路2 段96│      │持具客觀危險性，足以│            │期徒刑柒月。    │
│  │      │      │號夾娃娃│      │危害人之生命、身體安│            │                │
│  │      │      │機店    │      │全，可供兇器使用之一│            │                │
│  │      │      │        │      │字鉗及十字鉗破壞夾娃│            │                │
│  │      │      │        │      │娃機器之投幣箱後，竊│            │                │
│  │      │      │        │      │得新臺幣（下同）4 萬│            │                │
│  │      │      │        │      │元得逞後，旋即逃離現│            │                │
│  │      │      │        │      │場。                │            │                │
├─┼───┼───┼────┼───┼──────────┼──────┼────────┤
│ 2│丙○○│97年11│同上    │同上  │同上                │同上        │丙○○共同犯攜帶│
│  │陳國雄│月12日│        │      │                    │            │兇器竊盜罪，處有│
│  │      │3 時50│        │      │                    │            │期徒刑柒月。    │
│  │      │分許  │        │      │                    │            │                │
├─┼───┼───┼────┼───┼──────────┼──────┼────────┤
│ 3│丙○○│97年11│臺北縣泰│乙○○│趁無人在場之際，由陳│刑法第321 條│丙○○犯結夥攜帶│
│  │陳國雄│月23日│山鄉泰林│      │國雄及江純嬅負責把風│第1 項第3 款│兇器竊盜罪，處有│
│  │江純嬅│1 時3 │路2 段46│      │，丙○○持具客觀危險│、第4款     │期徒刑捌月。    │
│  │      │分許、│3 號之自│      │性，足以危害人之生命│            │                │
│  │      │同日6 │助洗衣店│      │、身體安全，可供兇器│            │                │
│  │      │時41分│        │      │使用之一字鉗及十字鉗│            │                │
│  │      │許    │        │      │破壞自助洗衣機之投幣│            │                │
│  │      │      │        │      │箱後，竊得1000元得逞│            │                │
│  │      │      │        │      │後，旋即逃離現場。又│            │                │
│  │      │      │        │      │接續於同日6 時41分許│            │                │
│  │      │      │        │      │，以同一方式，再竊得│            │                │
│  │      │      │        │      │1000元後逃離現場。  │            │                │
├─┼───┼───┼────┼───┼──────────┼──────┼────────┤
│ 4│丙○○│97年11│臺北縣汐│甲○  │趁無人在場之際，由陳│刑法第321 條│丙○○共同犯攜帶│
│  │陳國雄│月23日│止市湖前│      │國雄負責把風，丙○○│第2 項、第1 │兇器竊盜未遂罪，│
│  │      │5 時45│街7 號之│      │持具客觀危險性，足以│項第3款     │處有期徒刑伍月。│
│  │      │分許  │自助洗衣│      │危害人之生命、身體安│            │                │
│  │      │      │店      │      │全，可供兇器使用之一│            │                │
│  │      │      │        │      │字鉗及十字鉗破壞自助│            │                │
│  │      │      │        │      │洗衣機之投幣箱，然因│            │                │
│  │      │      │        │      │投幣箱內均無現金，始│            │                │
│  │      │      │        │      │未得逞。            │            │                │
├─┼───┼───┼────┼───┼──────────┼──────┼────────┤
│ 5│丙○○│97年11│臺北縣泰│丁○○│趁無人在場之際，由陳│刑法第321 條│丙○○共同犯攜帶│
│  │陳國雄│月24日│山鄉明志│      │國雄負責把風，丙○○│第1 項第3 款│兇器竊盜罪，處有│
│  │      │11時54│路2 段96│      │持具客觀危險性，足以│            │期徒刑柒月。    │
│  │      │分許  │號夾娃娃│      │危害人之生命、身體安│            │                │
│  │      │      │機店    │      │全，可供兇器使用之一│            │                │
│  │      │      │        │      │字鉗及十字鉗破壞夾娃│            │                │
│  │      │      │        │      │娃機器之投幣箱後，竊│            │                │
│  │      │      │        │      │得4 萬元得逞後，旋即│            │                │
│  │      │      │        │      │逃離現場。          │            │                │
├─┼───┼───┼────┼───┼──────────┼──────┼────────┤
│ 6│丙○○│97年11│臺北縣樹│戊○○│趁無人在場之際，由陳│刑法第321 條│丙○○共同犯攜帶│
│  │陳國雄│月26日│林市中正│      │國雄負責把風，丙○○│第1 項第3 款│兇器竊盜罪，處有│
│  │      │11時7 │路682 號│      │持具客觀危險性，足以│            │期徒刑柒月。    │
│  │      │分許  │之自助洗│      │危害人之生命、身體安│            │                │
│  │      │      │衣店內  │      │全，可供兇器使用之一│            │                │
│  │      │      │        │      │字鉗及十字鉗破壞自助│            │                │
│  │      │      │        │      │洗衣機之投幣箱後，竊│            │                │
│  │      │      │        │      │得2 萬元得逞後，旋即│            │                │
│  │      │      │        │      │逃離現場。          │            │                │
├─┼───┼───┼────┼───┼──────────┼──────┼────────┤
│ 7│丙○○│97年12│同上    │同上  │趁無人在場之際，由陳│刑法第321 條│丙○○共同犯攜帶│
│  │陳國雄│月1 日│        │      │國雄負責把風，丙○○│第1 項第3 款│兇器竊盜罪，處有│
│  │      │5 時許│        │      │持具客觀危險性，足以│            │期徒刑柒月。    │
│  │      │      │        │      │危害人之生命、身體安│            │                │
│  │      │      │        │      │全，可供兇器使用之一│            │                │
│  │      │      │        │      │字鉗及十字鉗破壞夾娃│            │                │
│  │      │      │        │      │娃機器之投幣箱後，竊│            │                │
│  │      │      │        │      │得4000元得逞後，旋即│            │                │
│  │      │      │        │      │逃離現場。          │            │                │
├─┼───┼───┼────┼───┼──────────┼──────┼────────┤
│ 8│丙○○│97年12│臺北縣泰│丁○○│趁無人在場之際，由陳│刑法第321 條│丙○○犯結夥攜帶│
│  │陳國雄│月7 日│山鄉明志│      │國雄及江純嬅負責把風│第1 項第3 款│兇器竊盜罪，處有│
│  │江純嬅│4 時許│路2 段96│      │，丙○○持具客觀危險│、第4款     │期徒刑捌月。    │
│  │      │      │號夾娃娃│      │性，足以危害人之生命│            │                │
│  │      │      │機店    │      │、身體安全，可供兇器│            │                │
│  │      │      │        │      │使用之一字鉗及十字鉗│            │                │
│  │      │      │        │      │破壞夾娃娃機器之投幣│            │                │
│  │      │      │        │      │箱後，竊得2 萬元得逞│            │                │
│  │      │      │        │      │後，旋即逃離現場。  │            │                │
└─┴───┴───┴────┴───┴──────────┴──────┴────────┘

司法院資訊處製作；財團法人民間司法改革基金會備份。
